臺灣高等法院臺南分院刑事判決
109年度上訴字第850號
上  訴  人  
即  被  告  甲○○
選任辯護人  黨苴睿律師（法扶律師）
上列上訴人即被告因毒品危害防制條例案件，不服臺灣臺南地方
法院108年度訴字第885號中華民國109年5月14日第一審判決（追
加起訴案號：臺灣臺南地方檢察署108年度偵字第11004號，暨移
送併辦：同署108年度偵字第15296號、同署109年度偵字第9771
號），提起上訴，本院判決如下：
    主  文
原判決關於甲○○部分撤銷。
甲○○共同意圖供製造毒品之用，而栽種大麻，處有期徒刑壹年肆
月。緩刑參年，緩刑期間付保護管束，並應接受法治教育課程貳
場次。
    事  實
一、甲○○明知大麻係毒品危害防制條例第2條第2項第2款所定之
    第二級毒品，竟與張匡泰（業經本院判處罪刑）共同基於意
    圖供製造毒品之用，而栽種大麻之犯意聯絡，於民國108年6
    月初某日至6月10日止，在臺南市○區○○路0段000巷00弄0號
    住處（下稱○○路住處），先由張匡泰以不詳方式取得大麻種
    子，將大麻種子採水耕方式栽種，並以燈具集光照射使其發
    芽成長為植株，甲○○則於前揭時間為大麻植株澆水及移植大
    麻植株。嗣經警於108年6月12日15時22分許，依法搜索○○路
    住處，扣得如附表所示之物，因而查悉上情。
二、案經臺南市政府警察局歸仁分局報請臺灣臺南地方檢察署檢
    察官偵查起訴。　　
    理  由
壹、按被告以外之人於審判外之陳述，雖不符刑事訴訟法第159
    條之1至第159條之4之規定，然經當事人於審判程序同意作
    為證據，法院審酌該言詞陳述或書面陳述作成時之情況，認
    為適當者，亦得為證據。又當事人、代理人或辯護人於法院
    調查證據時，知有第159條第1項不得為證據之情形，而未於
    言詞辯論終結前聲明異議者，視為有前項之同意，刑事訴訟
    法第159條之5定有明文。立法意旨在於傳聞證據未經當事人
    之反對詰問予以核實，原則上先予排除，惟若當事人已放棄
    反對詰問權，於審判程序中表明同意該等傳聞證據可作為證
    據，或於言詞辯論終結前未聲明異議，基於尊重當事人對傳
    聞證據之處分權，及證據資料愈豐富，愈有助於真實發見之
    理念，且強化言詞辯論主義，使訴訟程序得以順暢進行，上
    開傳聞證據亦均具有證據能力。查本案所引用之相關證據資
    料（詳後引證據），其中各項言詞或書面傳聞證據部分，縱
    無刑事訴訟法第159條之1至第159條之4或其他規定之傳聞證
    據例外情形，然業經本院審理時予以提示並告以要旨，且各
    經檢察官、被告甲○○及辯護人表示意見，當事人已知上述證
    據乃屬傳聞證據，已明示同意作為本案之證據使用（本院卷
    第86-87、159-160頁），而本院審酌上開證據資料製作時之
    情況，無不當取供及證明力明顯過低之瑕疵，認以之作為證
    據應屬適當，揆諸前開規定，應認均有證據能力。
貳、認定犯罪事實所憑之證據及理由：
一、前開事實，業據被告於原審及本院時（原審卷二第141、163
    頁、本院卷第166-178頁）坦承不諱，並有如下證據可資證
    明：
　㈠證人即共犯張匡泰於警詢、偵查及原審時（南市警歸偵字第1
    080290360號卷《下稱警卷一》第4-9頁、臺灣臺南地方檢察署
    108年度偵字第11004號卷《下稱偵卷》第55-57頁、原審卷一
    第194頁、原審卷二第12-38頁）之證詞。證人即○○路住處屋
    主黃○○於偵查時（偵卷第89-91頁）之證詞。
　㈡被告與張匡泰之LINE對話紀錄翻拍照片10張（南市警歸偵字
    第1080308373號卷《下稱警卷二》第5-14頁）、張匡泰自願受
    搜索同意書、原審法院108年度聲搜字627號搜索票（○○路住
    處）、搜索扣押筆錄、扣押物品目錄表、扣押物品收據各1
    份（警卷一第69-99頁）、現場照片6張（警卷一第101-105
    頁）、臺南市政府警察局現場勘察採證報告及採證照片1份
    （原審卷一第197-334頁）附卷可稽。
　㈢又有如附表編號1至95所示之物，扣案可資佐證。且附表編號
    1至68所示之大麻植株，經鑑驗結果，其葉片外觀均具有大
    麻特徵，隨機抽樣檢驗確均含第二級毒品大麻成分等情，有
    法務部調查局濫用藥物實驗室108年8月19日調科壹字第0000
    000000號鑑定書暨檢附照片各1份（原審卷一第39頁）在卷
    足憑。
二、依上所述，被告上開任意性自白，核與卷內之積極證據相符
    ，堪信為真實。從而，本案事證明確，被告上開意圖供製造
    毒品之用而栽種大麻之犯行，堪以認定，應依法論科。
參、論罪科刑部分：
一、按大麻之栽種，指將大麻種子置入栽植環境（如土壤）中栽
    培、養植之，迄於將整株大麻拔出於栽植環境之前，均屬於
    栽種行為（最高法院98年度台上字第5663號判決意旨參照）
    。次按毒品危害防制條例第12條第2項所謂之意圖供製造毒
    品之用，而栽種大麻者。所謂「栽種」係指播種、插苗、移
    栽、施肥、灌溉、除草、收獲等一系列具體行為之總稱，只
    要行為人參與其中一種活動，即屬栽種。至於栽種行為之既
    、未遂，應以栽種毒品有無出苗而定，換言之，只要行為人
    主觀上有製造毒品之用之意圖，著手於大麻栽種而有出苗之
    行為，即屬既遂，無待乎大麻成長至可收成之程度，始謂既
    遂（最高法院101年度台上字第2631號判決意旨參照）。又
    按共同正犯之成立，只需具有犯意之聯絡、行為之分攤，既
    不問犯罪動機起於何人，亦不需每一階段之犯行均經參與（
    最高法院34年上字第862號判決意旨參照）。查被告知悉張
    匡泰種植之植物為大麻，竟意圖供製造毒品之用，為已出苗
    之大麻植株澆水及移植尚未成熟之大麻植株，是被告確有共
    同為毒品危害防制條例第12條第2項之意圖供製造毒品之用
    而栽種大麻之行為甚明。
二、核被告所為，係犯毒品危害防制條例第12條第2項之意圖供
    製造毒品之用，而栽種大麻罪。被告栽種大麻後持有大麻植
    株之低度行為，為意圖供製造毒品之用，而栽種大麻之高度
    行為所吸收，不另論罪。又被告與張匡泰就上開犯行，有犯
    意聯絡及行為分擔，應論以共同正犯。另按如數行為於同時
    同地或密切接近之時地實施，侵害同一之法益，各行為之獨
    立性極為薄弱，依一般社會健全觀念，在時間差距上，難以
    強行分開，在刑法評價上，以視為數個舉動之接續施行，合
    為包括之一行為予以評價，較為合理，則屬接續犯，而為包
    括之一罪（最高法院86年台上字第3295號判決意旨參照）。
    被告於108年6月初某日起至6月10日止，在上開○○路住處接
    續栽種大麻，係在同一地點，密接之時間實施，侵害同一法
    益，係基於同一犯意下所為接續行為，各行為間之獨立性極
    為薄弱，依一般社會健全概念，在時間差距上難以強行分開
    ，在刑法評價上，以視為數個舉動之接續施行，合為包括之
    一行為予以評價，較為合理，為接續犯，僅論以一罪。
三、公訴意旨雖認被告所為係犯毒品危害防制條例第4條第2項之
    製造第二級毒品罪等語。惟按毒品危害防制條例第4條製造
    毒品罪之「製造」，係指就原料、元素予以加工，使成具有
    特定功效之成品者而言，除將非屬毒品之原料加以化合而成
    毒品外，尚包括將原含有毒品物質之物，予以加工改製成適
    合施用之毒品情形在內；毒品危害防制條例第2條第2項第2 
    款所列之第二級毒品大麻，係指長成之大麻植株之花、葉、
    嫩莖，經乾燥後適合於施用之製品而言，故對大麻植株之花
    、葉、嫩莖，以人工方式予以摘取、蒐集、清理後，再利用
    人為、天然力或機器設備等方法，以風乾、陰乾、曝曬或烘
    乾等方式，使之乾燥，亦即以人為方式加工施以助力，使之
    達於易於施用之程度，自屬製造大麻毒品之行為（最高法院
    102年度台上字第2465號判決意旨參照）。查被告供稱：我
    只有幫大麻植株澆水、移植等語，又證人即共犯張匡泰於警
    詢、偵查時證稱：我有請被告在我不在時，幫忙澆水○○路住
    處浴室內所種植的大麻植株，真正的栽種及製造都是由我本
    人親自執行，被告是我叫她幫忙澆水照顧。在○○路住處扣到
    已經陰乾好的大麻花，是我自己做的等語（警卷一第7-8頁
    、原審卷一第193頁），且於原審時亦證述：被告並沒有幫
    我摘採、烘乾採取的花、葉等動作，這些事情都是我自己做
    的。我只是請被告在○○路住處幫我澆水等語（原審卷二第26
    -27頁）。準此，足見被告參與之程度僅止於為大麻植株澆
    水及移植，即栽種大麻之行為，而製造第二級毒品大麻均由
    張匡泰自己為之，且亦無證據證明被告就製造第二級毒品大
    麻，與張匡泰間有所謂犯意之聯絡。從而，公訴意旨認被告
    涉犯製造第二級毒品罪嫌，洵屬無據，惟起訴之基本社會事
    實同一，且於審理時已當庭告知被告所犯罪名，對其防禦權
    亦無妨礙，爰依法變更起訴法條。
四、刑之減輕事由：
　㈠依司法院釋字第790號解釋意旨：「毒品危害防制條例第12條
    第2項規定：『意圖供製造毒品之用，而栽種大麻者，處5 年
    以上有期徒刑，得併科新臺幣500萬元以下罰金。』不論行為
    人犯罪情節之輕重，均以5年以上有期徒刑之重度自由刑相
    繩，對違法情節輕微、顯可憫恕之個案，法院縱適用刑法第
    59條規定酌減其刑，最低刑度仍達2年6月之有期徒刑，無從
    具體考量行為人所應負責任之輕微，為易科罰金或緩刑之宣
    告，尚嫌情輕法重，致罪責與處罰不相當。上開規定對犯該
    罪而情節輕微者，未併為得減輕其刑或另為適當刑度之規定
    ，於此範圍內，對人民受憲法第8條保障人身自由權所為之
    限制，與憲法罪刑相當原則不符，有違憲法第23條比例原則
    。相關機關應自本解釋公布之日（即109年3月20日）起1年
    內，依本解釋意旨修正之；逾期未修正，其情節輕微者，法
    院得依本解釋意旨減輕其法定刑至二分之一」。查被告係基
    於與張匡泰為男女朋友之情誼，且為使張匡泰早日搬離○○路
    住處之動機，又被告僅為已出苗之大麻植株澆水及移植尚未
    成熟之大麻植株，參與違法情節甚為輕微。雖相關機關迄今
    尚未依上開解釋意旨就毒品危害防制條例第12條第2項規定
    修正公布新法，然本件既有如上司法院釋字第790號解釋意
    旨所示減輕其刑之情節，且自該解釋公布日起算已逾1年，
    故仍得依上開解釋意旨減輕其刑。
　㈡按刑事審判旨在實現刑罰權之分配的正義，故法院對有罪被
    告之科刑，應符合罪刑相當之原則，使輕重得宜，罰當其罪
    ，以契合社會之法律感情，此所以刑法第57條明定科刑時應
    審酌一切情狀，尤應注意該條所列10款事項以為科刑輕重之
    標準，並於同法第59條賦予法院以裁量權，如認犯罪之情狀
    顯可憫恕，認科以最低度刑仍嫌過重者，得酌量減輕其刑。
    又刑法第59條關於犯罪之情狀顯可憫恕，認科以最低刑度仍
    嫌過重者，得減輕其刑之規定，係立法者賦予審判者之自由
    裁量權，俾就具體之個案情節，於宣告刑之擇定上能妥適、
    調和，以濟立法之窮。是該條所謂犯罪之情狀，乃泛指與犯
    罪相關之各種情狀，自亦包含同法第57條所定10款量刑斟酌
    之事項，亦即該二法條所稱之情狀，並非有截然不同之領域
    。而94年2月2日修正公布、95年7月1日施行之刑法第59條修
    正立法理由稱：「本條所謂『犯罪之情狀可憫恕』，自係指裁
    判者審酌第57條各款所列事項以及其他一切與犯罪有關之情
    狀之結果」等語，亦同此旨趣。從而，審判法院此項自由裁
    量職權之行使，倘無明顯濫權或失當，應予尊重，無許當事
    人依憑主觀任指為違法（最高法院105年度台上字第853號判
    決意旨參照）。基此，審判法院於裁判上適用第59條酌減其
    刑時，自應就犯罪一切情狀（包括第57條所列舉之10款事項
    ），予以全盤考量，審酌其犯罪有無可憫恕之事由，以為判
    斷，並不排除第57條所列舉10款事由之審酌，如其程度達於
    確可憫恕，非不得予以酌減。查被告參與栽種大麻之時間甚
    短，參與之行為僅係為大麻植株澆水、移植，對社會危害相
    對較小，其犯罪情節尚非重大。本院審酌以上各情，認倘就
    被告上開意圖供製造毒品之用而栽種大麻之犯行，論處減刑
    後之法定最輕本刑有期徒刑2年6月，仍不免予人情輕法重之
    感，且難謂符合罪刑相當性及比例原則，是就被告之犯罪情
    狀相較於法定之重刑，在客觀上當足以引起一般人之同情，
    縱給予宣告法定最低刑度，猶嫌過重，爰依刑法第59條之規
    定，就被告所犯意圖供製造毒品之用而栽種大麻罪，減輕其
    刑，並依法遞減之。
五、臺灣臺南地方檢察署108年度偵字第15296號、109年度偵字
    第9771號併辦意旨，就被告於108年6月初某日至6月10日止
    ，在○○路住處，為大麻植株澆水、移植部分犯行，與已起訴
    並經論罪之犯罪事實完全相同，屬同一事實，本院自得併予
    審究。
肆、不另為無罪諭知部分：
一、公訴意旨另以：被告與張匡泰共同基於製造第二級毒品大麻
    之犯意聯絡，由被告於108年2月間起至同年6月初某日前止
    ，在○○路住處；及於108年2月間起至同年6月12日為警查獲
    止，在臺南市○區○○路0段00巷00號0樓之0住處（下稱○○路住
    處），為大麻植株澆水、移植。因認被告此部分亦涉犯毒品
    危害防制條例第4條第2項之製造第二級毒品罪嫌等語。
二、按犯罪事實依證據認定之，無證據不得認定犯罪事實；不能
    證明被告犯罪者，應諭知無罪之判決；刑事訴訟法第154條
    第2項、第301條第1項分別定有明文。次按，認定不利於被
    告之事實須依積極證據，苟積極證據不足為不利於被告事實
    之認定，即應為有利被告之認定，更不必有何有利之證據；
    又犯罪事實之認定，應憑證據，如無相當之證據，或證據不
    足以證明，自不得以推測或擬制之方法，以為裁判之基礎（
    最高法院30年上字第816 號、40年台上字第86號判決意旨參
    照）。再按檢察官就被告犯罪事實，應負舉證責任，並指出
    證明之方法，亦為刑事訴訟法第161條第1項所明定。因此，
    檢察官對於起訴之犯罪事實，應負提出證據及說服之實質舉
    證責任，倘其所提出之證據，不足為被告有罪之積極證明，
    或其指出證明之方法，無從說服法院以形成被告有罪之心證
    ，基於無罪推定之原則，自應為被告無罪判決之諭知（最高
    法院92年台上字第128號判決意旨參照）。
三、公訴意旨認被告涉犯上開共同製造第二級毒品罪嫌，無非係
    以被告之供述、證人即同案被告張匡泰、黃○○之證述、被告
    與張匡泰間108年6月8、10、12日LINE對話紀錄翻拍照片、
    原審法院108年度聲搜字第627號搜索票、臺南市政府警察局
    歸仁分局搜索扣押筆錄及扣押物品目錄表、自願受搜索同意
    書、現場及相關照片6張為其論據。訊據被告堅詞否認上情
    ，辯稱：我只有於108年6月初某日至6月10日止，在○○路住
    處，為大麻植株澆水、移植，又張匡泰在○○路住處栽種大麻
    一事，我並未參與等語。
四、經查：
　㈠證人即同案被告張匡泰於偵查時證稱：「我請被告澆過3次水
    ，第1次大約在108年6月初，第2次也是108年6月初，第3次
    大約在108年6月10日左右，我不在的時候，會拜託她去澆水
    」等語（原審卷一第193頁），又於原審審理時證述：「被
    告澆水的地點是在○○路住處而已」、「被告沒有去過○○路住
    處」、「被告知道（○○路住處地址），但是沒有去過」、「
    被告並無幫我摘採、烘乾準備、清理摘採下來的花或葉子等
    動作。這些事情都是我自己做的」等語（原審卷二第13-15
    、27頁）。依此可知，被告僅於108年6月初某日至6月10日
    止，在○○路住處，為大麻植株澆水、移植之行為，而在此之
    前（即108年2月間起至同年6月初某日前止）被告並未參與○
    ○路住處任何栽種大麻之行為；復被告未曾去過○○路住處，
    亦未參與○○路住處栽種大麻之事；又製造第二級毒品大麻之
    事，均由張匡泰親自為之，被告未曾參與等情，應可認定。
　㈡其次，觀之被告與張匡泰於108年6月10日之LINE對話紀錄，
    被告雖向張匡泰稱：「我突然想到你房間的門有沒有封好奇
    怪顏色的光會不會透出去讓你哥看到」等語（警卷二第14頁
    ）。然此僅能說明被告明知張匡泰亦有在○○路住處裁種大麻
    之事，尚難僅憑上開對話即認被告就○○路住處栽種大麻之犯
    行，與張匡泰有犯意之聯絡或行為之分擔。
五、綜上所述，公訴意旨就被告涉犯於108年2月間起至同年6月
    初某日前止，在○○路住處；及於108年2月間起至同年6月12
    日為警查獲止，在○○路住處，製造第二級毒品犯行所提出之
    證據，尚未達到通常一般之人均不致有所懷疑，而得確信被
    告確有其所指上開犯行之心證程度。此外，復無其他積極證
    據足認被告有上開部分製造第二級毒品之犯行，揆諸前揭法
    條及判決意旨，即屬不能證明被告犯罪。惟公訴意旨認被告
    此部分與前開經本院認定有罪之意圖供製造毒品之用而栽種
    大麻罪，具有接續犯之一罪關係，是就此部分爰不另為無罪
    之諭知。再者，臺灣臺南地方檢察署108年度偵字第15296號
    、109年度偵字第9771號併辦意旨，就被告於108年2月間起
    至同年6月初某日前止，在○○路住處；及於108年2月間起至
    同年6月12日為警查獲止，在○○路住處，為大麻植株澆水、
    移植之行為部分移送併辦，此部分雖經本院不另為無罪之諭
    知，而無從併予審理，惟上開移送併辦部分，公訴意旨既認
    與起訴並經論罪部分，有接續之一罪關係，且與上開不另為
    無罪諭知部分之範圍完全相同，爰不再退予檢察官另行偵辦
    。
伍、本院撤銷改判之理由：
一、原審以被告犯毒品危害防制條例第12條第2項之意圖供製造
    毒品之用，而栽種大麻犯行，罪證明確，因予論罪科刑，固
    非無見。惟查：原審「未及審酌」（自解釋公布之日起至原
    審判決時尚未滿1年）依司法院釋字第790號解釋意旨減輕其
    刑，容有未洽。被告上訴意旨原否認有意圖供製造毒品之用
    ，而栽種大麻之犯行，嗣於本院準備、審理時坦承認罪，請
    求依司法院釋字第790號解釋意旨減輕其刑為由，指摘原判
    決不當，為有理由，自應由本院將原判決予以撤銷改判，期
    臻適法。
二、爰審酌被告明知大麻係毒品違禁物，危害人體身心健康，竟
    意圖供製造毒品之用而栽種大麻，自應予以非難。惟念被告
    犯後終能於原審時即坦承犯行，犯後態度尚可。兼衡被告之
    素行（參見臺灣高等法院被告前案紀錄表），參與栽種大麻
    之程度、動機。暨被告自陳大學畢業之智識程度，從事補教
    業，收入不一定，未婚尚無子女等一切情狀，量處被告有期
    徒刑一年四月，以示懲儆。
三、被告前未曾因故意犯罪受有期徒刑以上刑之宣告，有臺灣高
    等法院被告前案紀錄表在卷可憑，其因一時失慮，致罹刑章
    ，然其犯罪後坦承犯行，犯後態度良好，信被告經此論罪科
    刑之教訓，應知所警惕而無再犯之虞，並考量被告就本件參
    與程度甚微，且尚需照護在護理之家之父親及罹患癌症之姐
    等家庭狀況，有被告之姐診斷證明書1紙（本院卷第191頁）
    可按，因認上開所宣告之罪刑以暫不執行為適當，爰依刑法
    第74條第1項第1款之規定，併諭知被告緩刑三年。然審酌被
    告所為仍對社會治安產生一定危險，為促使其日後謹慎行事
    ，並本案中深切記取教訓，避免其再度犯罪，並導正其法治
    觀念，爰依刑法第74條第2項第8款、第93條第1項第2款之規
    定，諭知被告於緩刑期間付保護管束，並應接受法治教育課
    程二場次，以維法治，並觀後效。被告此項緩刑之負擔，乃
    緩刑宣告附帶之條件，依刑法第75條之1第1項第4款之規定
    ，違反上開所定負擔情節重大，足認原宣告之緩刑難收其預
    期效果，而有執行刑罰之必要者，得撤銷緩刑之宣告，併此
    敘明。
四、扣案如附表編號1至68所示之大麻植株；附表編號69至72所
    示之大麻花、大麻葉；附表編號73至95所示之物，均為張匡
    泰管領以為製作第二級毒品大麻所用之物，且於另案張匡泰
    判決中予以宣告沒收（或銷燬）；又附表編號96所示之物，
    並無證據證明與本案犯罪有關，爰就被告部分均不予宣告沒
    收。
據上論斷，應依刑事訴訟法第369條第1項前段、第364條、第299
條第1項前段、第300條，毒品危害防制條例第12條第2項（釋字
第790號解釋意旨），刑法第11條前段、第28條、第59條、第74
條第1項第1款、第2項第8款、第93條第1項第2款，判決如主文。
本案經檢察官蘇烱峯追加起訴暨移送併辦，檢察官劉榮堂到庭執
行職務。
中　　華　　民　　國　　110 　年　　5 　　月　　6 　　日
                  刑事第三庭    審判長法　官  陳連發
                                      法　官  何秀燕
                                      法　官　洪榮家　 
以上正本證明與原本無異。
如不服本判決應於收受送達後20日內向本院提出上訴書狀，其未
敘述上訴理由者，並得於提起上訴後20日內向本院補提理由書（
均須按他造當事人之人數附繕本）「切勿逕送上級法院」。
　　　　　　　　　　　　　　　　　　　書記官  謝麗首　　　　
中　　華　　民　　國　　110 　年　　5 　　月　　6 　　日
附錄本案論罪科刑法條全文：
毒品危害防制條例第12條
意圖供製造毒品之用，而栽種罌粟或古柯者，處無期徒刑或7年
以上有期徒刑，得併科新臺幣7百萬元以下罰金。
意圖供製造毒品之用，而栽種大麻者，處5年以上有期徒刑，得
併科新臺幣5百萬元以下罰金。
前二項之未遂犯罰之。
附表（○○路住處扣案物品）：
編號 扣案物品名稱及數量 扣押物品目錄表編號 1 大麻植株1包（重量136.2公克） B-1 2 大麻植株1包（重量80.8公克） B-2 3 大麻植株1包（重量45.4公克） B-3 4 大麻植株1包（重量128.5公克） B-4 5 大麻植株1包（重量5.2公克） B-5 6 大麻植株1包（重量5.1公克） B-6 7 大麻植株1包（重量5.1公克） B-7 8 大麻植株1包（重量5.2公克） B-8 9 大麻植株1包（重量5.2公克） B-9 10 大麻植株1包（重量5.2公克） B-10 11 大麻植株1包（重量5.3公克） B-11 12 大麻植株1包（重量5.1公克） B-12 13 大麻植株1包（重量5.1公克） B-13 14 大麻植株1包（重量5.2公克） B-14 15 大麻植株1包（重量5.1公克） B-15 16 大麻植株1包（重量5.2公克） B-16 17 大麻植株1包（重量5.4公克） B-17 18 大麻植株1包（重量5.3公克） B-18 19 大麻植株1包（重量5.5公克） B-19 20 大麻植株1包（重量5.3公克） B-20 21 大麻植株1包（重量5.2公克） B-21 22 大麻植株1包（重量5.2公克） B-22 23 大麻植株1包（重量5.8公克） B-23 24 大麻植株1包（重量5.2公克） B-24 25 大麻植株1包（重量5.2公克） B-25 26 大麻植株1包（重量5.2公克） B-26 27 大麻植株1包（重量5.1公克） B-27 28 大麻植株1包（重量5.1公克） B-28 29 大麻植株1包（重量5.2公克） B-29 30 大麻植株1包（重量5.3公克） B-30 31 大麻植株1包（重量5.2公克） B-31 32 大麻植株1包（重量5.2公克） B-32 33 大麻植株1包（重量5.1公克） B-33 34 大麻植株1包（重量5.4公克） B-34 35 大麻植株1包（重量5.3公克） B-35 36 大麻植株1包（重量5.5公克） B-36 37 大麻植株1包（重量5.4公克） B-37 38 大麻植株1包（重量5.2公克） B-38 39 大麻植株1包（重量5.3公克） B-39 40 大麻植株1包（重量5.2公克） B-40 41 大麻植株1包（重量5.2公克） B-41 42 大麻植株1包（重量5.3公克） B-42 43 大麻植株1包（重量5.2公克） B-43 44 大麻植株1包（重量5.1公克） B-44 45 大麻植株1包（重量5公克） B-45 46 大麻植株1包（重量5.1公克） B-46 47 大麻植株1包（重量5.1公克） B-47 48 大麻植株1包（重量5.1公克） B-48 49 大麻植株1包（重量5.1公克） B-49 50 大麻植株1包（重量5公克） B-50 51 大麻植株1包（重量5公克） B-51 52 大麻植株1包（重量5.1公克） B-52 53 大麻植株1包（重量5公克） B-53 54 大麻植株1包（重量5.1公克） B-54 55 大麻植株1包（重量5公克） B-55 56 大麻植株1包（重量5公克） B-56 57 大麻植株1包（重量5.1公克） B-57 58 大麻植株1包（重量5.1公克） B-58 59 大麻植株1包（重量5.2公克） B-59 60 大麻植株1包（重量5.1公克） B-60 61 大麻植株1包（重量5.2公克） B-61 62 大麻植株1包（重量5.1公克） B-62 63 大麻植株1包（重量5.1公克） B-63 64 大麻植株1包（重量5.2公克） B-64 65 大麻植株1包（重量5.3公克） B-65 66 大麻植株1包（重量5.2公克） B-66 67 大麻植株1包（重量5.1公克） B-67 68 大麻植株1包（重量5.1公克） B-68 69 大麻葉成品1包（重量45.1公克） B-87 70 大麻花成品1包（重量1.8公克） B-88 71 大麻葉成品1包（重量193.1公克） B-89 72 大麻葉成品1包（重量17. 4公克） B-90 73 營養劑3瓶 B-69 74 PH劑值調整劑2瓶 B-70 75 肥力器1個 B-71 76 PH值測量器1個 B-72 77 水培主桶1桶 B-73 78 循環增壓器1臺 B-74 79 打氣機1臺 B-75 80 計時器1臺 B-76 81 生長燈（燈源）3座 B-77 82 生長燈2座 B-78 83 燈源4個 B-79 84 壓頂棚4座 B-80 85 植物活力劑1瓶 B-81 86 循環空氣組1組 B-82 87 開根劑1包 B-83 88 生根粉1包 B-84 89 自製CO2加速生長組1組 B-85 90 循環水管組1組 B-86 91 溫溼度計1臺 B-93 92 除濕機1臺 B-91 93 電子磅秤1臺 B-94 94 蘋果牌手機IPHONE6 1臺（IMEI:000000000000000） B-95 95 蘋果牌手機IPHONE6S 1臺（IMEI:000000000000000） B-96 96 吹風機1臺 B-92